【裁判字號】    97,消債更,941
【裁判日期】    980430
【裁判案由】    更生
【裁判全文】
臺灣桃園地方法院民事裁定           97年度消債更字第941號
聲  請  人
即  債務人  甲○○
上列當事人因消費者債務清理事件聲請更生，本院裁定如下：
    主  文
債務人甲○○自中華民國九十八年五月十五日十八時起開始更生
程序。
命司法事務官進行本件更生程序。
    理  由
一、按法院開始更生程序之裁定，應載明其年、月、日、時，並
    即時發生效力。次按法院裁定開始更生或清算程序後，得命
    司法事務官，進行更生或清算程序，必要時，得選任律師、
    會計師或其他適當之自然人或法人一人為監督人或管理人。
    消費者債務清理條例第45條第1 項、第16條第1 項分別定有
    明文。
二、本件聲請人主張：其負欠債務合計達新臺幣（下同）4,343,
    403元，平均每月薪資約為15,000元，而根據其於民國95年5
    月間與最大債權銀行中華商業銀行（以下簡稱中華銀行）所
    簽署之無擔保債務協商協議書內容，每月應繳納之協商金額
    為19,909元，繳款期間自95年6 月起，今因無力繳納，嗣於
    96年7 月毀諾。聲請人每月收入扣除生活基本開支及對其父
    親之扶養費，每月僅剩餘4,000 元，實已無力繼續履行前開
    協商條件，顯非可歸責於債務人之事由，致履行原協商條件
    有重大困難。又聲請人無擔保或無優先權之債務總額未逾1,
    200 萬元，復未經法院裁定開始清算程序或宣告破產，爰聲
    請更生等語。
三、經查：聲請人所主張之上開事實，業據提出之債權人清冊、
    財產及收入狀況說明書、協商證明文件、戶籍謄本、綜合所
    得稅各類所得資料清單、薪資證明等資料為證，經本院查核
    無誤。聲請人平均每月約有15,000元之工作收入，已不足支
    付與最大債權銀行中華銀行協商約定之每月應繳金額19,909
    元。即使依各債權人所提之個別一致性協商所提供之180 期
    0 利率分期方案，聲請人每月仍須給付各債權人數千元不等
    之分期款（見本院98年3 月25日訊問筆錄、債權人匯豐銀行
    98年3月27日陳報狀），總計每月支出約1萬餘元，其每月所
    得薪資扣除每月應繳納金額及扶養費等支出後，僅餘4000餘
    元，依我國行政院主計處公告97年度臺灣省每人每月最低生
    活費用為9,829 元之標準，依該方案，聲請人乃不足維持聲
    請人基本生活之必要支出，衡情依其經濟狀況確實就該協商
    方案無履行之可能性，難謂聲請人係以可歸責於己之事由而
    恣意毀諾，與消費者債務清理條例第151 條第5 項但書「因
    不可歸責於己之事由，致履行顯有重大困難」之規定相符，
    且聲請人之情形亦屬不能清償其債務。此外，本件又查無債
    務人有同條例第6 條第3 項、第8 條或第46條各款所定駁回
    更生聲請之事由存在，則債務人聲請更生，應屬有據，並依
    首揭規定命司法事務官進行本件更生程序，爰裁定如主文。
中    華    民    國    98    年    4     月    30    日
                  民事第一庭    法  官  陳婉玉
以上正本係照原本作成
本裁定不得抗告
中    華    民    國    98    年    4     月    30    日
                                書記官  利冠蔚


司法院資訊處製作；財團法人民間司法改革基金會備份。
